臺灣高等法院刑事判決　　　　　　　　 96年度上易字第236號
上　訴　人　臺灣板橋地方法院檢察署檢察官
被　　　告　甲○○
上列上訴人因被告毀損案件，不服臺灣板橋地方法院95年度簡上
字第704號，中華民國95年12月28日第一審判決（起訴案號：臺
灣板橋地方法院檢察署95年度偵字第13723號），提起上訴，本
院判決如下：
    主  文
原判決撤銷。
甲○○損壞他人之大門，足以生損害於他人，處拘役參拾日，如
易科罰金，以銀元參佰元折算壹日。
    事  實
一、甲○○於民國九十五年一月二十二日下午二時四十三分許，
  　無端偕同數名年籍不詳之友人前往乙○○位於臺北縣中和市
    ○○街一八０巷五十一弄六號一樓之住處，並自行基於毀損
    之犯意，用身體衝撞並以腳踹乙○○住處之大門，致乙○○
    之住處大門走位無法密合，足生損害於乙○○。
二、案經乙○○訴請臺灣板橋地方法院檢察署檢察官偵查後起訴
    。
    理  由
一、訊據被告甲○○矢口否認有何前揭事實之犯行，辯稱我沒有
    踢，我喝醉了，不清楚狀況云云，然查前揭事實，業據證人
    即告訴人乙○○證訴綦詳，並有告訴人之住處大門毀損照片
    、監視錄影光碟一片及原審勘驗上開光碟之勘驗筆錄在卷可
    稽，又本件糾紛發生期間內，告訴人之住家巷口有分別身穿
    黑白條紋毛衣、藍色外套、淺藍色長袖襯衫、紅色長袖襯衫
    等四名成年男子進入，而該四名成年男子復亦進入左側住家
    內，待本事件結束後，卻僅見同樣藍色外套、淺藍色長袖襯
    衫、紅色長袖襯衫等三名成年男子離開及一名不曾見本事件
    發生時由巷口進入之身穿深色獵裝外套、卡其長褲之中年男
    子亦隨同渠等離開，然該中年男子與上開毀損告訴人住家大
    門身穿黑白條紋毛衣之男子，不論二人之穿著、身材，亳無
    任何相似之處，則其顯非一人。嗣於14:50:02時，一名身穿
    白色上衣、黑色長褲、白鞋、戴眼鏡之男子，走出左側住家
    ，將該白色上衣男子與上開身穿黑白條紋毛衣之男子相較，
    由二人之身形、體態、及行路之方式、皆穿黑色長褲、白鞋
    、戴眼鏡等特徵觀之，二人極為相像，況本事件發生時間內
    扣除前述身穿深色獵裝外套、卡其長褲之中年男子離開現場
    外，僅該白衣男子一人走出巷口，別無他人，再衡以該白色
    上衣男子一出門口隨即與對面住家爭吵，離開時亦頻頻回頭
    叫囂，倘若該白色上衣男子與對面住家即告訴人住家無本件
    事端發生，又何須如此動怒，顯見該白色上衣男子與上開身
    穿黑白條紋毛衣之男子實屬一人無訛。再觀以原審將卷附監
    視連續錄影畫面及被告於偵訊時之錄影畫面定格後擷取列印
    所得照片四幀，兩者詳加對比後，發現諸如臉型、髮型、身
    高、體格、所戴眼鏡、額頭略突等特徵，均為相同，此有翻
    拍照片四幀可資足憑，是該白色上衣男子即為被告應屬甚明
    ，按認定犯罪事實所憑之證據，並不以直接證據為限，即綜
    合各種間接證據，本於推理作用，為認定犯罪事實之基礎，
    如無違背一般經驗法則，尚非法所不許，最高法院44年台上
    字第702號判例著有明文，綜合前揭之事證，揆諸最高法院
    前揭判例之要旨，足見被告有於上揭時地，前往告訴人乙○
    ○上址住處，以身體衝撞並以腳踹告訴人住處大門，致該大
    門走位無法關閉密合之事實，被告前揭之所辯係卸責之詞，
    不足採信，本案事證明確，被告之犯行洵堪認定。
二、核被告甲○○所為，係犯刑法第三百五十四條之毀損罪。又
    被告行為後，刑法施行法增訂第一條之一：「中華民國九十
    四年一月七日刑法修正施行後，刑法分則編所定罰金之貨幣
    單位為新臺幣。九十四年一月七日刑法修正時，刑法分則編
    未修正之條文定有罰金者，自九十四年一月七日刑法修正施
    行後，就其所定數額提高為三十倍。但七十二年六月二十六
    日至九十四年一月七日新增或修正之條文，就其所定數額提
    高為三倍」，並於九十五年七月一日施行，及刑法第三十三
    條第五款修正為：「主刑之種類如下：五、罰金：新臺幣1
    千元以上，以百元計算之」等規定，是依修正後之法律，刑
    法第三百五十四條之所得科處之最高罰金部分，與修正前相
    同，惟最低額部分，依被告行為時之刑罰法律，即罰金罰鍰
    提高標準條例第一條前段規定之提高倍數十倍及刑法第三十
    三條第五款規定之罰金最低額一元計算，以被告行為時關於
    科處罰金刑之法律較有利於被告，依刑法第二條第一項前段
    規定，適用修正前之規定。再被告行為後，刑法於九十四年
    二月二日修正公布，並於九十五年七月一日施行，按行為後
    法律有變更者，適用行為時之法律，但行為後之法律有利於
    行為人者，適用最有利於行為人之法律，現行刑法第二條第
    一項定有明文，又被告於犯罪時之刑法第41條第1項前段規
    定：「犯最重本刑為5年以下有期徒刑以下之刑之罪，而受6
    個月以下有期徒刑或拘役之宣告，因身體、教育、職業、家
    庭之關係或其他正當事由，執行顯有困難者，得以1元以上3
    元以下折算一日，易科罰金」，又被告行為時之易科罰金折
    算標準，修正前罰金罰鍰提高標準條例第2條前段（現已刪
    除）規定，就其原定數額提高為100倍折算1日，則被告行為
    時之易科罰金折算標準，應以銀元300元折算1日，經折算為
    新臺幣後，應以新臺幣900元折算為1日。惟修正公布施行之
    刑法第41條第1項前段則規定：「犯最重本刑為五年以下有
    期徒刑以下之刑之罪，而受六個月以下有期徒刑或拘役之宣
    告者，得以新臺幣一千元、二千元或三千元折算一日，易科
    罰金」，比較修正前後之易科罰金折算標準，以修正公布施
    行前之規定，較有利於被告，則應依刑法第2條第1項前段，
    適用修正前刑法第41條第1項前段規定，定其折算標準。
三、原審以被告之行為尚未構成刑法上之毀損行為，而為被告無
    罪之諭知，固非無見，惟按刑法第三百五十四條之毀損罪，
    以使所毀損之物，失其全部或一部之效用為構成要件（按上
    訴人告訴甲等之本意，原係謂其毀損階沿，雖稱階沿石仍舊
    完好，但該石既已築成階沿，一經起出，則完好之階沿，即
    被破壞，如果屬實，甲等即不能不負刑法第三百五十四條之
    罪責，最高法院29年上字第974號、25年上字第825號判例可
    資參考），本件被告基於毀損之犯意，用身體衝撞並以腳踹
    乙○○住處之大門，致乙○○之住處大門走位無法密合，已
    使告訴人之住處大門一部失其效用，縱事後告訴人以己力將
    之修復，亦無損於被告之毀損犯行，原判決既認定被告有於
    上揭時地，前往告訴人乙○○上址住處，以身體衝撞並以腳
    踹告訴人住處大門，曾致該大門無法關閉密合之事實，卻又
    認該大門並未因被告之上開行為而失其一部之效用，尚有未
    洽，檢察官就此提起上訴，尚非無理由，應由本院將原判決
    撤銷改判。爰審酌被告甲○○之素行及其犯罪動機、手段、
    造成告訴人住家大門毀損、於肇事後尚未與被害人達成和解，
    犯罪後未能坦承犯行之態度等一切情狀，量處如主文所示之
    刑，並依修正前刑法第四十一條前段規定，諭知易科罰金之
    折算標準。
據上論斷，應依刑事訴訟法第369條第1項前段、第364條、第299
條第1項前段，刑法第2條第1項前段、修正前刑法第354條、第41
條第1項前段，罰金罰鍰提高標準條例第1條前段、修正前罰金罰
鍰提高標準條例第2條判決如主文。
本案經檢察官劉靜婉到庭執行職務。
中　　華　　民　　國　　96　　年　　4 　　月　　24　　日
                  刑事第七庭  審判長法  官  楊貴雄
                                    法  官  江國華
                                    法  官  許宗和
以上正本證明與原本無異。
不得上訴。
                                    書記官  沈秀容
中　　華　　民　　國　　96　　年　　4 　　月　　30　　日
附錄：本案論罪科刑法條全文
中華民國刑法第354條（毀損器物罪）
毀棄、損壞前二條以外之他人之物或致令不堪用，足以生損害於
公眾或他人者，處2年以下有期徒刑、拘役或5百元以下罰金。
